【裁判字號】    99,審訴,782
【裁判日期】    990519
【裁判案由】    毒品危害防制條例
【裁判全文】
臺灣高雄地方法院刑事判決             99年度審訴字第782號
公  訴  人  臺灣高雄地方法院檢察署檢察官
被      告  甲○○
上列被告因毒品危害防制條例案件，經檢察官提起公訴（99年度
毒偵字第684 號），被告就被訴事實為有罪之陳述，經本院告知
簡式審判程序之旨，並聽取被告與公訴人之意見後，本院裁定進
行簡式審判程序，判決如下：
    主  文
甲○○施用第一級毒品，累犯，處有期徒刑玖月。又持有第一級
毒品，累犯，處拘役貳拾日，如易科罰金，以新臺幣壹仟元折算
壹日；扣案之第一級毒品海洛因壹包（含包裝袋，驗前淨重零點
壹零捌公克、驗後淨重零點零玖捌公克），沒收銷燬之。
    事  實
一、甲○○前於民國92年間，因施用毒品案件，經本院裁定送觀
    察、勒戒後，認有繼續施用毒品之傾向，再裁定令入戒治處
    所施以強制戒治，嗣因強制戒治已滿6 月，經評定戒治處遇
    成效合格，無繼續強制戒治之必要，於93年6 月10日自臺灣
    屏東戒治所執行完畢釋放，由臺灣高雄地方法院檢察署檢察
    官以93年度戒毒偵字第710 號不起訴處分確定。又於97年間
    ，因施用毒品案件，經本院以97年度審訴字第4094號，判處
    有期徒刑6 月確定，並於98年8 月15日縮短刑期執行完畢。
    詎甲○○仍不知悔改，竟基於施用第一級毒品之犯意，於98
    年12月30日上午10時許，在設於高雄縣鳥松鄉夢裡村夢裡南
    巷1 號附近之公園內，以將第一級毒品海洛因置入針筒注射
    方式，施用第一級毒品海洛因1 次後；另又基於持有第一級
    毒品之犯意，於99年1 月1 日上午10時30分許，在設於高雄
    縣鳳山市之花鄉汽車旅館附近，以新臺幣500 元之代價，向
    某真實姓名、年籍均不詳綽號「阿猴」之成年男子，購買第
    一級毒品海洛因1 包（含包裝袋，驗前淨重0.108 公克、驗
    後淨重0.098 公克），經該綽號「阿猴」之男子交付予其收
    受而持有之。嗣於同日上午10時50分許，在高雄縣鳳山市○
    ○○路270 巷口，為警查獲，經徵得其同意採尿送驗結果呈
    嗎啡、可待因陽性反應，並扣得甲○○所持有而尚未及施用
    之第一級毒品海洛因1 包（含包裝袋，驗前淨重0.108 公克
    、驗後淨重0.098 公克），始獲上情。
二、案經高雄市政府警察局苓雅分局移送臺灣高雄地方法院檢察
    署檢察官偵查起訴。
    理  由
一、本件被告甲○○所犯係死刑、無期徒刑、最輕本刑為3 年以
    上有期徒刑以外之罪，其於準備程序中就被訴事實為有罪之
    陳述，經本院告知簡式審判程序之旨，並聽取公訴人及被告
    意見後，合議庭裁定由受命法官獨任進行簡式審判程序，合
    先敘明。
二、訊據被告對於上揭時、地，施用第一級毒品海洛因後，再向
    綽號「阿猴」之男子購買而持有第一級毒品海洛因之事實，
    均坦承不諱；而被告為警查獲所採之尿液檢體，經送高雄立
    市凱旋醫院以酵素免疫分析法及氣相層析質譜儀法檢驗結果
    ，呈現嗎啡、可待因陽性反應，此有該醫院99年1 月25日濫
    用藥物尿液檢驗報告暨高雄市政府苓雅分局偵辦毒品案件嫌
    疑人尿液採證尿液對照表（尿液代碼：F-98708 號）各1 份
    附卷可稽；且扣案之白色粉末1 包，經送高雄市立凱旋醫院
    鑑驗之結果，確含有第一級毒品海洛因成分無訛（驗前淨重
    0.108 公克，驗後淨重0.098 公克），有該醫院99年1 月26
    日濫用藥物成品檢驗鑑定書1 份在卷可佐，是被告施用第一
    級毒品與持有第一級之犯行，均堪認定，應予依法論科。
三、核被告所為，係犯毒品危害防制條例第10條第1 項之施用第
    一級毒品罪、同條例第11條第1 項之持有第一級毒品罪。被
    告於98年12月30日上午10時許前，持有第一級毒品之低度行
    為，應為其後施用第一級毒品之高度行為所吸收，故不另論
    該部分之持有毒品罪。惟被告於99年1 月1 日上午10時30分
    許，向綽號「阿猴」之男子購買第一級毒品海洛因之行為，
    係發生在被告前揭施用第一級毒品之後，堪認被告前揭施用
    第一級毒品之犯行，與被告事後向綽號「阿猴」之男子購買
    而持有第一級毒品之犯行，犯意各別，而應予分論併罰。被
    告前因施用毒品案件，經法院判處有期徒刑6 月確定，並於
    98年8 月15日執行完畢，有臺灣高等法院被告前案紀錄表1
    份在卷可佐，是被告於有期徒刑執行完畢後，5 年內故意再
    犯本件有期徒刑以上之2 罪，均為累犯，均應依法加重其刑
    。本院審酌被告前因施用毒品案件，經觀察、勒戒及強制戒
    治程序，由檢察官不起訴處分，再因多次施用毒品案件，經
    法院分別判刑確定，而先後於94年11月30日、96年7 月16日
    、98年8 月15日執行完畢後，仍不知悛悔，再次施用毒品自
    戕其身，顯然缺乏戒絕毒品之決心，惟念及被告坦承施用及
    持有第一級毒品之事實，且其持有第一級毒品之數量不多，
    其持有與施用第一級毒品之行為，均未害及他人，並斟酌被
    告之犯罪動機、手段、持有海洛因毒品數量以及被告之智識
    程度等一切情狀，分別量處如主文所示之刑，並就判處拘役
    部分，諭知易科罰金之折算標準。扣案之白色粉末1 包，業
    經高雄市立凱旋醫院鑑驗係屬第一級毒品海洛因無訛，已如
    前述，而包裝袋與其上殘留之毒品，已難以分析剝離，應依
    毒品危害防制條例第18條第1 項前段規定，不問屬於犯人與
    否，併宣告沒收銷燬之，至於送鑑耗損之海洛因粉末，既已
    滅失，自無庸再予宣告沒收銷燬之必要。
據上論斷，應依刑事訴訟法第273 條之1 第1 項、第299 條第1
項前段，毒品危害防制條例第10條第1 項、第11條第1 項、第18
條第1 項前段，刑法第11條、第47條第1 項、第41條第1 項前段
，判決如主文。
本案經檢察官李英霆到庭執行職務。
中    華    民    國    99    年    5     月    19    日
                  刑事第十庭  法  官  高增泓
以上正本證明與原本無異。
如不服本判決，應於判決送達後10日內，向本院提出上訴狀。
中    華    民    國    99    年    5     月    19    日
                              書記官  王淑娟
附錄本案論罪科刑法條全文：
毒品危害防制條例第10條
施用第一級毒品者，處6月以上5年以下有期徒刑。
施用第二級毒品者，處3年以下有期徒刑。
毒品危害防制條例第11條
持有第一級毒品者，處3 年以下有期徒刑、拘役或新臺幣5 萬元
以下罰金。
持有第二級毒品者，處2 年以下有期徒刑、拘役或新臺幣3 萬元
以下罰金。
持有第一級毒品純質淨重10公克以上者，處1 年以上7 年以下有
期徒刑，得併科新臺幣1 百萬元以下罰金。
持有第二級毒品純質淨重20公克以上者，處6 月以上5 年以下有
期徒刑，得併科新臺幣70萬元以下罰金。
持有第三級毒品純質淨重20公克以上者，處3 年以下有期徒刑，
得併科新臺幣30萬元以下罰金。
持有第四級毒品純質淨重20公克以上者，處1 年以下有期徒刑，
得併科新臺幣10萬元以下罰金。
持有專供製造或施用第一級、第二級毒品之器具者，處1 年以下
有期徒刑、拘役或新臺幣1 萬元以下罰金。

司法院資訊處製作；財團法人民間司法改革基金會備份。
